臺灣板橋地方法院交通事件裁定　　　　 96年度交聲字第234號
原處分機關　交通部公路總局臺北區監理所
異　議　人
即受處分人　甲○○
上列受處分人因違反道路交通管理處罰條例事件，對於交通部公
路總局臺北區監理所中華民國95年12月22日所為之處分（原處分
案號：北監自裁字第裁40-E00000000號），聲明異議，本院裁定
如下：
    主  文
原處分撤銷。
甲○○汽車駕駛人，行經有燈光號誌管制之交岔路口闖紅燈，處
罰鍰新臺幣伍仟肆佰元，並記違規點數點。
    理  由
一、按汽車駕駛人，行經有燈光號誌管制之交岔路口闖紅燈者，
    處新臺幣（下同）一千八百元以上五千四百元以下罰鍰；又
    汽車駕駛人有違反道路交通管理處罰條例第53條情形者，除
    依該條款處罰外，並記違規點數三點，修正前道路交通管理
    處罰條例第53條、第63條第1 項第3 款分別定有明文。而逕
    行舉發違反道路交通管理事件，經汽車所有人依通知單之應
    到案日期前到案，並告知違規駕駛人姓名、身分證統一編號
    及住址者，處罰機關即應另行通知違規駕駛人到案依法處理
    ；逾應到案日期，處罰機關應依道路交通管理處罰條例第85
    條第3 項「本條例關於車輛駕駛人之處罰，如應歸責於車輛
    所有人者，處罰車輛所有人」之規定處罰該汽車所有人，修
    正前違反道路交通管理事件統一裁罰基準及處理細則第24條
    亦有明定。
二、本件異議人即受處分人甲○○駕駛宏福小客車租賃有限公司
    （下稱宏福公司）所有之車牌號碼FF-1075 號自用租賃小客
    車，於民國93年4 月29日凌晨3 時55分許，途經新竹市○○
    ○○路75公里設有燈光號誌管制之交岔路口時闖紅燈，經新
    竹市警察局交通隊以當場拍照之方式採證，並以受處分人所
    駕駛之上述汽車有違反修正前道路交通管理處罰條例第53條
    （舉發通知單贅引第1 項，應予更正）規定之事實製單舉發
    ，經將舉發通知單送達於車主宏福公司後，宏福公司已向原
    處分機關檢具本件警方舉發時實際駕駛人甲○○簽立之租車
    契約書及甲○○之駕駛執照影本，惟異議人迄未到案，原處
    分機關乃依修正前道路交通管理處罰條例第53條（裁決書贅
    引第1 項，應予更正）、第63條第1 項第3 款（裁決書漏載
    第3 款，應予補正）、違反道路交通管理事件統一裁罰基準
    表之規定，於95年12月22日裁處受處分人罰鍰五千四百元。
三、異議人即受處分人甲○○提出聲明異議狀矢口否認於上揭時
    間有駕駛車牌號碼FF-1075 號自用租賃小客車行經上述路段
    之事實，辯稱：伊並未於93年4 月29日租用車輛，實則因日
    前與宏福公司產生糾紛，宏福公司利用伊先前所留之個人資
    料呈報有關單位誣指伊本人違法，且件數甚多，有待釐清責
    任歸屬云云。然查，新竹市○○○○路75公里之交岔路口係
    設有燈光號誌管制之交岔路口，而車牌號碼FF-1075 號自用
    租賃小客車於行經該路口而通過停止線致車輪觸動感應線圈
    啟動電腦自動照相機時，黃燈2.9 秒之時間已過，轉換紅燈
    亮起已有10.4秒，但該汽車仍以時速50公里之速度持續行駛
    之事實，有原採證照片二幀附卷可稽，已可認定。況且自該
    二幀採證照片觀察，受處分人所有之汽車業伸越停止線進入
    路口範圍，顯已對他方向來車通行路權造成影響，甚至在第
    二幀採證照片上明顯可知，於紅燈亮起已11.4秒時，車行速
    度為時速50公里，是上述汽車有於前述時地闖紅燈之違規事
    實，灼然甚明。再者，前揭車牌號碼FF-1075 號自用租賃小
    客車自93年4 月28日晚上7 時0 分起至93年4 月29日晚上7
    時0 分止，係由甲○○向宏福公司承租之事實，亦有乙種小
    客車租賃公司出租合約書在卷可參，可見本件舉發違規之時
    間93年4 月29日凌晨3 時55分許，該汽車確係由甲○○承租
    使用中，又依該契約內容所示：「承租人應自行駕駛，非經
    出租人之同意，不得交他人駕駛」，倘無其他事證相佐，要
    難遽認駕駛人另有其人，逕為有利異議人之事實認定。本件
    受處分人駕駛汽車至交岔路口，未思減速並注意燈光號誌之
    轉換，其租用宏福公司所有之前揭汽車使用，卻猶以上開情
    詞置辯，經徵諸採證照片及租車契約書、駕駛執照所示，顯
    係卸責之詞，要不足採，本件事證明確，受處分人有上述違
    規行為洵堪認定。
四、綜上所述，受處分人確有駕駛汽車在上開時地行經有燈光號
    誌管制之交岔路口闖紅燈之違規行為，而原處分機關依修正
    前道路交通管理處罰條例第53條、修正前違反道路交通管理
    事件統一裁罰基準表之規定，裁處受處分人罰鍰五千四百元
    ，固非無見。然此一違規事件，除依同條例第53條科處罰鍰
    外，並應予記違規點數三點，同條例第63條第1 項第3 款已
    有明定，原處分機關對此部分之違規事實僅依修正前違反道
    路交通管理事件統一裁罰基準表之規定，科處罰鍰五千四百
    元卻漏未裁處記違規點數三點，即有未洽。本件異議人聲明
    異議雖無理由，但原處分既有可議，自應由本院將原處分撤
    銷，仍以異議人駕駛汽車有違反修正前道路交通管理處罰條
    例第53之駕車行經有燈光號誌管制之交岔路口闖紅燈之事實
    ，依該條款及同條例第63條第1 項第3 款、修正前違反道路
    交通管理事件統一裁罰基準表之規定，自為裁定如主文第2
    項所示，以資適法。
據上論斷，應依道路交通案件處理辦法第20條，裁定如主文。
中　　華　　民　　國　　96　　年　　4 　　月　　30　　日
                    交通法庭  法　官  張江澤
以上正本證明與原本無異。
如不服本裁定，應於送達後5日內，向本院提出抗告狀。
                              書記官  林怡秀
中　　華　　民　　國　　96　　年　　4 　　月　　30　　日
